【裁判字號】    88,訴,3603
【裁判日期】    890623
【裁判案由】    損害賠償
【裁判全文】
臺灣臺中地方法院民事判決  八十八年訴字第三六０三號
    原      告    丁○○
                  乙○○
    原告兼右二
    人訴訟代理人  丙○○    住.
    被      告    甲○○    住.
右當事人間，因刑事傷害案件（本院八十七年度交易字第六０號），提起附帶民事訴
訟，請求損害賠償事件，經本院刑事庭裁定移由本院民事審理，本院判決如左：
    主    文
被告應給付原告丙○○新台幣參萬肆仟元，及自八十八年七月二十一日起至清償日止
按年息百分之五計算之利息。
被告應給付原告丁○○新台幣參萬壹仟伍佰伍拾元，及自八十八年七月二十一日起至
清償日止按年息百分之五計算之利息。
被告應給付原告乙○○新台幣參萬肆仟元，及自八十八年七月二十一日起至清償日止
按年息百分之五計算之利息。
原告其餘之訴駁回。
訴訟費用由被告負擔百分之十；原告丙○○負擔百分之三十三，原告丁○○負擔百分
之二十九，餘由原告乙○○負擔。
本判決第一項於原告丙○○以新台幣壹萬壹仟肆佰元為被告供擔保後得為假執行；本
判決第二項於原告丁○○以新台幣壹萬零陸佰元為被告供擔保後得為假執行；本判決
第三項於原告乙○○以新台幣壹萬壹仟肆佰元為被告供擔保後得為假執行。
原告三人其餘假執行之聲請均駁回。
    事    實
甲、原告方面：
一、聲明：
（一）被告應給付原告丙○○新台幣參拾陸萬伍仟參佰參拾參元，及自起訴狀繕本送
      達翌日（即八十八年七月二十一日）起，至清償日止，按年息百分之五計算之
      利息。
（二）被告應給付原告丁○○新台幣參拾貳萬參仟陸佰伍拾元，及自起訴狀繕本送達
      翌日（即八十八年七月二十一日）起，至清償日止，按年息百分之五計算之利
      息。
（三）被告應給付原告乙○○新台幣參拾貳萬陸仟壹佰元，及自起訴狀繕本送達翌日
      （即八十八年七月二十一日）起，至清償日止，按年息百分之五計算之利息。
（四）原告均願供擔保請准宣告假執行。
二、陳述：被告於民國（下同）八十七年三月二日下午四時許，駕駛車號ＯＧ─０四
    一八號自小客車，沿台中縣潭子鄉○○路○段由西往東方向行駛，途經雅潭路二
    段與大豐路口前方時，本應注意汽車在同一車道行駛除擬超越前車外，後門應與
    前車之間保持隨時可以停止之距離，且應隨時注意車前狀況，隨時採取必要之安
    全措施，而依當時之情狀，並無不能注意之情形，竟疏未注意，自後追撞同向前
    方因遇上開交岔路口東西方向燈光號誌轉變為紅燈，而減速慢行準備停止中，由
    丙○○駕駛搭載丁○○、乙○○等人之車號Ｈ七─一九一九號自小客車（廖王春
    所有），致丙○○受有頭部右顳挫傷併腦震盪，丁○○受有項椎挫傷併腦震盪，
    ，乙○○受有頭部後枕皮正血腫、腦震盪、頸部挫傷等傷害，爰依侵權行為之法
    律關係，請求被告賠償下列損害：
（一）醫療費：原告丙○○肆仟元；丁○○壹仟伍佰伍拾元；乙○○肆仟元。
（二）診斷書費：原告丙○○、丁○○、乙○○各壹仟壹佰元。
（三）增加生活上需要之交通費：原告丙○○、丁○○、乙○○各壹仟元。
（四）減少勞動收入：原告丙○○、丁○○、乙○○各貳萬元。
（五）汽車修理費及利息：由原告丙○○支出修理費參萬柒仟捌佰元及利息壹仟肆佰
      參拾參元。
（六）慰撫金：原告丙○○、丁○○、乙○○各參拾萬元。
三、證據：提出醫藥費收據三份、統一發票一份、行車執照一份。
乙、被告方面：未於言詞辯論期日到場，亦未提出書狀作任何聲明或陳述，
丙、本院依職權調閱本院八十七年度交易字第六八０號刑事判決。
    理    由
一、被告經合法通知無正當理由未到庭，核無民事訴訟法第三百八十六條各款之情形
    ，爰依原告之聲請而為一造辯論之判決。
二、本件原告三人主張：被告於八十七年三月二日下午四時許，駕駛車號ＯＧ─０四
    一八號自小客車，沿台中縣潭子鄉○○路○段由西往東方向行駛，途經雅潭路二
    段與大豐路口前方時，本應注意汽車在同一車道行駛除擬超越前車外，後門應與
    前車之間保持隨時可以停止之距離，且應隨時注意車前狀況，隨時採取必要之安
    全措施，而依當時之情狀，並無不能注意之情形，竟疏未注意，自後追撞同向前
    方因遇上開交岔路口東西方向燈光號誌轉變為紅燈，而減速慢行準備停止中，由
    原告丙○○駕駛搭載原告丁○○、乙○○等人之車號Ｈ七─一九一九號自小客車
    ，致丙○○受有頭部右顳挫傷併腦震盪，丁○○受有項椎挫傷併腦震盪，，乙○○受有頭部後枕皮正血腫、腦震盪、頸部挫傷等傷害之事實，業經原告提出英綜
    合醫院之醫藥費收據三份、統一發票一份、行車執照一份為證，且被告上開過失
    傷害犯行，業經本院八十七年度交易字第六八０號刑事判決判處罪刑無誤，亦有
    該判決一份在卷可參，被告經合法通知無正當理由，未到庭為任何聲明及陳述，
    原告上開主張事實，堪信為真。按被告違反道路交通安全規則第九十四條第三項
    「汽車駕駛時，駕駛人應注意車前狀況，並隨時採取必要之安全措施」之規定，
    過失撞及原告，顯見原告所受傷害與被告之過失侵權行為有相當因果關係。是本
    件所應審究者為被告應負之損害賠償數額為何？
三、茲就原告訴請被告賠償之各項費用及損害賠償部分，分別論述如下：
（一）醫療費用部分：
      原告丙○○、丁○○、乙○○主張因本件肇事，各支出醫療費用為丙○○肆仟
      元，丁○○壹仟伍佰伍拾元，乙○○肆仟元之事實，業據提出英綜合醫院醫藥
      費收據三份為證，核屬相符，且被告未到庭爭執，堪信為真，原告三人請求被
      告賠其等上述醫藥費之支出，應屬有理。
（二）診斷書費部分：按診斷書為原告等人為主張權利而請求醫院所開立之證明書，
      其非原告等人因本件肇事受傷，而所必要支出之費用，是原告丙○○、丁○○
      、乙○○三人主張被告應各給付診斷書費各壹仟壹佰元，洵無理由。
（三）增加生活上需要之交通費部分：按本件原告丙○○、丁○○、乙○○請求被告
      應各給付壹仟元之交通費用，惟其等就此項費用之支出未提出任何證據證明，
      ，且就本項費用之支出，係屬本件肇事所必要支出之費用亦未舉證證明，原告
      本項之主張，均不足採，其請求為無理由。
（四）減少勞動收入部分：原告丙○○、丁○○、乙○○主張其等因本次肇事受傷，
      勞動力減損，而請求被告應各給付貳萬元以賠償其等勞動收入減少之損失，惟
      原告三人，就其等因本件肇事而勞動力減損各二萬元之事實未能舉證證明，且
      原告等人雖提診斷證明證明其等於本件肇事中各受有傷害，惟參諸原告等人所
      提之醫藥費證明，原告丙○○、乙○○二人均僅於肇事後八十七年三月二日，
      做頭部電腦斷層掃描，丁○○於八十七年三月二日就診後，其等均未再有就醫
      資料，是尚無法僅依原告三人所提之診斷證明書，即認原告等人各受有二萬元
      之勞動減少損失，原告此部分之主張尚不可採，其等請求被告各給付其等二萬
      元，於法無據。
（五）汽車修理費及利息：原告丙○○主張其所駕駛之自小客車，因本件肇事受損，
      致支出修理費參萬柒仟捌佰元及利息壹仟肆佰參拾參元，因而請求被告給付上
      開金額及利息等語，按因犯罪而受損害之人於刑事訴訟程序中，固得對被告及
      依民法負賠償責任之人，附帶提起民事訴訟訴請求回復其損害，惟其請求回復
      之損害必須為被告因犯罪所致之損害，否則其起訴即於法不合，本件原告丙○○所請求之車修理費用與被告過失傷害並無關聯，其起訴於法不合，又依原告
      丙○○所提行車執照，系爭小客車為廖王春所有而非丙○○所有，本件小客車
      因車禍受損而得請求被告賠償之人亦為廖王春而非原告丙○○，原告丙○○基
      於損害賠償請求權，請求被告賠償此部分之損失，自非法所許。
（六）慰撫金部分：本件原告丙○○、丁○○、乙○○三人主張其等因本件肇事受傷
      而請求被告各賠償參拾萬元慰撫金。按原告三人因本件肇事，原告丙○○受有
      頭部右顳挫傷併腦震盪，丁○○受有項椎挫傷併腦震盪，乙○○受有頭部後枕
      皮正血腫、腦震盪、頸部挫傷等傷害，精神肉體所均受有痛苦，參酌原告三人
      所受傷害程度、兩造之身分社會地位、經濟狀況等一切情狀，原告三人各請求
      被告給付參拾萬元之精神慰撫金，自嫌過高，應各予核減為參萬元，方屬公允
      ，逾此數額之請求，為無理由。
（七）基上，原告丙○○、丁○○、乙○○三人因本件車禍造成損害，所各得請求醫
      藥費用、精神慰撫金等損害賠償總額，應各為參萬肆仟元、參萬壹仟伍佰伍拾
      元、參萬肆仟元。
五、綜上所述，本件原告丙○○、丁○○、乙○○三人依侵權行為之法律關係，各請
    求被告給付參萬肆仟元、參萬壹仟伍佰伍拾元、參萬肆仟元，及均自起訴狀繕本
    送達翌日即八十八年七月二十一日起至清償日止，按年息百分之五計算之利息，
    為有理由，均應予准許；逾此部分之請求，為無理由，均應予駁回。
六、本判決原告勝訴部分，原告均陳明願供擔保，聲請宣告假執行，經核尚無不合，
    爰分別酌定相當之擔保金額宣告之；其餘原告敗訴部分，其假執行之聲請均失所
    附麗，均應予駁回。
七、本件判決之基礎已臻明確，兩造其餘攻擊防禦方法及舉證，核與判決無影響，爰
    不另一一論述，併此敘明。
八、據上論結，本件原告之訴為一部有理由，一部無理由，爰依民事訴訟法第三百八
    十五條第一項前段、第七十九條但書、第三百九十二條，判決如主文。
中      華      民      國    八十九    年      六      月    二十三    日
                                台灣台中地方法院民事第一庭
                                    法    官  王金洲
右為正本，係照原本作成。
如對本判決上訴，須於判決送達後廿日內向本院提出上訴狀
中      華      民      國    八十九    年      六      月    二十三    日
~B法院書記官


司法院資訊處製作；財團法人民間司法改革基金會備份。
